【裁判字號】    96,易,4929
【裁判日期】    970115
【裁判案由】    加重竊盜
【裁判全文】
臺灣臺中地方法院刑事判決  96年度易字第4929號
公  訴  人  臺灣臺中地方法院檢察署檢察官
被      告  甲○○
                    （另案於臺灣臺中監獄執行中）
上列被告因加重竊盜案件，經檢察官提起公訴（九十六年度偵字
第二○七七六號），本院判決如下：
    主    文
甲○○逾越牆垣，於夜間侵入住宅竊盜，累犯，處有期徒刑拾月
。
    犯罪事實
一、林金鋒曾犯毒品罪，為本院判處有期徒刑十月，經入監執行
    ，於民國九十二年五月三十日執行完畢。仍不知悔改，竟意
    圖為自己不法之所有，於九十六年八月三十日凌晨四時二十
    分許，擅自翻越其表弟林伯崧位於臺中縣太平市○○里○村
    路一六三號住處之牆垣後，侵入該處二樓之林伯崧房間內，
    趁林伯崧熟睡時，徒手竊取林伯崧所有之Ｓｏｎｙ  Ｅｒｉ
    ｃｓｓｏｎ廠牌Ｗ８００型號手機一支（價值新臺幣一萬七
    千元）。嗣於得手後欲行離去之際，當場為林伯崧發現，經
    報警後而查悉上情。
二、案經被害人林伯崧訴由臺中縣警察局太平分局報告臺灣臺中
    地方法院檢察署檢察官偵查起訴。
    理    由
一、按現行刑事訴訟法為保障被告之反對詰問權，排除具有虛偽
    危險性之傳聞證據，以求實體真實之發見，於該法第一百五
    十九條第一項明定被告以外之人於審判外之言詞或書面陳述
    ，除法律有規定者外，不得作為證據。又刑事訴訟法第一百
    五十九條之一至第一百五十九條之四有傳聞法則之例外規定
    ，且被告以外之人於審判外之陳述，雖不符前四條之規定，
    而經當事人於審判程序同意作為證據，法院審酌該言詞陳述
    或書面陳述作成時之情況，認為適當者，亦得為證據；當事
    人、代理人或辯護人於法院調查證據時，知有第一百五十九
    條第一項不得為證據之情形，而未於言詞辯論終結前聲明異
    議者，視為有前項之同意，刑事訴訟法第一百五十九條之五
    定有明文。本件檢察官、被告甲○○並未就被告以外之證人
    乙○○、蔣惠宜等人於審判外（警詢及偵查中）之陳述有所
    爭執，且迄於言詞辯論終結前，均未主張有刑事訴訟法第一
    百五十九條第一項不得為證據之情形，是應認已同意作為證
    據，且經本院審酌後，認無不適當之情形，應認均有證據能
    力，合先敘明。
二、上揭犯罪事實，業據被告林金鋒於偵查中及本院審理時坦承
    不諱，核與證人即告訴人林伯崧於警、偵訊中所證述，及證
    人蔣惠宜於偵查中所證述之情節大致相符，並有贓物認領保
    管單一紙、刑案現場測繪圖一份及照片四張等資料附卷可稽
    ，被告於偵查中及本院審理時自白犯罪，應與事實相符，而
    足堪採信。因而認本件事證明確，被告竊盜犯行，應堪認定
    。
三、核被告林金鋒所為，係犯刑法第三百二十一條第一項第一款
    、第二款之夜間侵入住宅、逾越牆垣而竊盜罪。又被告林金
    鋒曾犯毒品罪，經本院判處有期徒刑十月，經入監執行，於
    九十二年五月三十日執行完畢，有臺灣高等法院被告全國前
    案紀錄表及臺灣臺中地方法院檢察署刑案資料查註紀錄表在
    卷可考，其於前案執行完畢五年內，故意再犯本件有期徒刑
    以上之罪，為累犯，應依刑法第四十七條第一項之規定，加
    重其刑。爰審酌被告尚值壯年，竟不思勤奮工作，藉以竊盜
    獲利之心態可議，惟念其犯罪後，坦承犯行，態度甚可，併
    審酌其本案竊盜所得財物之價值不高，及其犯罪之動機、手
    段等一切情狀，量處如主文所示之刑。
據上論斷，應依刑事訴訟法第二百九十九條第一項前段，刑法第
三百二十一條第一項第一款、第二款、第四十七條第一項，判決
如主文。
本案經檢察官張桂芳到庭執行職務。
中    華    民    國    97    年    1     月    15    日
                刑事第七庭  法  官  張清洲
以上正本證明與原本無異。
如不服本判決，應於收送達後十日內向本院提出上訴書狀（應敘
述具體理由並附繕本）。
上訴書狀如未敘述理由，應於上訴期間屆滿後二十日內補提理由
書於本院。
                            書記官  沈筱玲
中    華    民    國    97    年    1     月    15    日
附錄論罪科刑法條
刑法第321條
犯竊盜罪而有左列情形之一者，處六月以上、五年以下有期徒刑
：
一、於夜間侵入住宅或有人居住之建築物、船艦或隱匿其內而犯
    之者。
二、毀越門扇、牆垣或其他安全設備而犯之者。
三、攜帶兇器而犯之者。
四、結夥三人以上而犯之者。
五、乘火災、水災或其他災害之際而犯之者。
六、在車站或埠頭而犯之者。
前項之未遂犯罰之。


司法院資訊處製作；財團法人民間司法改革基金會備份。
